【裁判字號】    90,訴,149
【裁判日期】    900330
【裁判案由】    違反毒品危害防制條例
【裁判全文】
臺灣屏東地方法院刑事判決                            九十年度訴字第一四九號
    公  訴  人  臺灣屏東地方法院檢察署檢察官
    被      告  甲○○
右列被告因違反毒品危害防制條例案件，經檢察官提起公訴（八十九年度毒偵字第二
○三五號），本院判決如左：
     主  文
甲○○施用第一級毒品，累犯，處有期徒刑壹年；又連續施用第二級毒品，累犯，處
有期徒刑陸月。安非他命零點壹公克及玻璃管壹支均沒收銷燬之；應執行有期徒刑壹
年貳月，安非他命零點壹公克及玻璃管壹支均沒收銷燬之。
     事  實
一、甲○○曾於八十七年間因竊盜案件，經本院判處有期徒刑四月確定，甫於八十九
    年四月二十日執行完畢。其於八十七年間因施用毒品案件經本院於八十七年十月
    二日以八十七年屏簡字第一○○號判處免刑確定，嗣於八十八年間再因施用毒品
    案件，本院以八十八年毒聲字第一一九九號裁定送觀察勒戒後，認有繼續施用毒
    品傾向，本院另以八十八年毒聲字第一四○二號裁定令入戒治處所施以強制戒治
    ，且由檢察官聲請簡易判決處刑，經本院於八十八年十一月二十七日以八十八年
    易字第一二二七號判決有期徒刑九月確定。其上開強制戒治處遇成效經評定為合
    格，無繼續戒治之必要，本院以八十八年度毒聲字第二五五四號裁定停止戒治，
    所餘戒治期間付保護管束，八十九年七月二日保護管束期滿，仍不知悔改。復基
    於施用第一級毒品海洛因之犯意及施用第二級毒品安非他命之概括犯意，於八十
    九年九月二十九日晚上九時三十分起回溯四十八小時內某時，在不詳處所施用第
    一級毒品海洛因一次；又於八十九年八月間起至八十九年九月二十九日晚上九時
    三十分止，在屏東市屏東公園內，施用第二級毒品安非他命多次。嗣於八十九年
    九月二十九日下午八時十分許，在屏東市○○路二三一號前為警臨檢查獲，並扣
    得第二級毒品安非他命○點一公克及專供施用安非他命之器具玻璃管一支等物。
二、案經屏東縣警察局屏東分局報告台灣屏東地方法院檢察署檢察官偵查起訴。
     理  由
一、訊據被告甲○○坦認於八十九年八月間起至同年九月二十九日晚上九時三十分止
    施用第二級毒品海洛因之犯行，然否認於八十九年九月二十九日晚上九時三十分
    起回溯四十八小時內某時施用第一級毒品海洛因之犯行。惟經將被告尿液送臺灣
    檢驗科技股份有限公司初步以EIA酵素免疫分析法檢驗，再以GC/MS氣相層析/ 質
    譜儀法確認後，呈甲基安非他命及嗎啡陽性反應，有該公司出具之檢驗報告一份
    可稽。按嗎啡及安非他命進入人體後，百分之五十以上於八時小時以內自尿中排
    出，至二十四小時，排出約百分九十，但四十八小時後仍有微量可檢出；又用精
    密儀器分析，可排除尿液測試中產生偽陽性安非他命偽陽性之可能，而得到正確
    答案，目前最常用之確認方法為氣相層析質譜儀，以該儀器作藥物及其代謝產物
    之定性及定量分析，幾乎不會有偽陽性反應產生，分別經行政院衛生署七十八年
    十二月九日（七八）藥檢壹字第○一五四三六號及行政院退除役官兵輔導委員會
    臺北榮民總醫院八十三年四月七日（八三）北總內字第三○五號函釋甚明。是被
    告確有於採尿前四十八小時內之某時（不含公權力拘束時間）施用含嗎啡成分之
    不詳毒品一次之犯行，迨無疑義，被告空言否認，無可採信。此外，復有安非他
    命○點一公克及玻璃管一支扣案足憑。再被告前因施用毒品案件，經本院判決免
    刑。其於五年內再犯毒品危害防制條例第十條之罪，經本院裁定送觀察、勒戒後
    ，有繼續施用毒品之傾向，本院再裁定令入戒治處所施以強制戒治，且由檢察官
    聲請簡易判決處刑，由本院於八十八年十一月二十七日以八十八年易字第一二二
    七號判決有期徒刑九月確定。而其上開強制戒治處遇成效經評定為合格，無繼續
    戒治之必要經裁定停止戒治，所餘戒治期間付保護管束後，保護管束於八十九年
    七月二日期滿等事實，各有保護管吏指揮書、臺灣屏東地方法院檢察署刑案資料
    查註紀錄表及臺灣高等法院被告全國前案紀錄表可按。被告三犯施用第一級毒品
    海洛因及第二級毒品安非他命之犯行均堪認定。
二、查海洛因及安非他命分屬毒品危害防制條例第二條第二項第二款所定之第一級、
    第二級毒品。而玻璃管一支為被告所有且專供施用第二級毒品安非他命之器具，
    業經被告於本院審理時供陳明確。核被告所為，係犯毒品危害防制條例第十條第
    一項、第二項施用第一級、第二級毒品罪及同條例第十一條第三項之罪。其持有
    第一級、第二級毒品之犯行，已被其施用第一級、第二級毒品之高度行為所吸收
    ，不另論罪。而被告先後多次施用第二級毒品犯行，時間緊接，犯罪構成要件相
    同，顯係基於概括犯意反覆為之，為連續犯，應依刑法第五十六條規定論以一罪
    ，並加重其刑。又被告所犯上開施用第二級毒品罪與同條例第十一條第三項之罪
    名間，具有方法結果之牽連關係，依刑法第五十五條規定，從一重之施用第二級
    毒品罪處斷。所犯上開二罪名間，犯意各別，行為互殊，應予分論併罰。檢察官
    起訴漏引毒品危害防制條例第十一條第三項，惟該罪名與本件起訴之犯罪事實，
    具有牽連犯之裁判上一罪關係，本院自得併予審究。另被告曾因竊盜案件，經本
    院判處有期徒刑四月確定，甫於八十九年四月二十日執行完畢，有台灣屏東地方
    法院檢察署刑案資料查註紀錄表在卷可按，其於五年內再犯有期徒刑以上刑之本
    罪，為累犯，應依法加重其刑，其施用第二級毒品安非他命犯行部分遞加之。審
    酌被告犯罪之動機、目的、三犯施用毒品之行為、所為戕害自身健康及犯後坦認
    部分犯行等一切情狀，爰量處如主文所示之刑，並定其應執行之刑。至安非他命
    ○點一公克係毒品，玻璃管一支則為專供施用毒品之器具，均應依毒品危害防制
    條例第十八條第一項之規定，沒收銷燬之。
據上論斷，應依刑事訴訟法第二百九十九條第一項前段、毒品危害防制條例第十條第
一項、第二項、第十一條第三項、第十八條第一項前段、刑法第十一條、第五十六條
、第四十七條、第五十一條第五款、第五十五條，判決如主文。
本案經檢察官王光傑到庭執行職務
中      華      民      國      九十      年      三    月    三十    日
                                      臺灣屏東地方法院刑事第二庭
                                          法  官  林昌義
右正本證明與原本無異。
對於本判決如有不服應於收受送達後十日內向本院提出上訴書狀上訴於台灣高等法院
高雄分院並按他造當事人之人數附具繕本。
                                         書記官  薛慧茹
中      華      民      國      九十      年      三    月    三十      日
附錄本案論罪科刑法條：
毒品危害防制條列第十條
施用第一級毒品者，處六月以上五年以下有期徒刑。
施用第二級毒品者，處三年以下有期徒刑。


司法院資訊處製作；財團法人民間司法改革基金會備份。
